【裁判字號】    89,上易,3801
【裁判日期】    891031
【裁判案由】    傷害
【裁判全文】
臺灣高等法院刑事判決                          八十九年度上易字第三八０一號
    上  訴  人
    即  被  告  乙○○
右上訴人因傷害案件，不服臺灣板橋地方法院八十九年度易字第一三三六號，中華民
國八十九年九月八日第一審判決（起訴案號：臺灣板橋地方法院檢察署八十九年度偵
字第八四三號）提起上訴，本院判決如左：
    主  文
上訴駁回。
    事實及理由
一、本案經本院審理結果，認第一審判決以上訴人即被告乙○○傷害人之身體，犯刑
    法第二百七十七條第一項之傷害罪，量處拘役四十日，並諭知如易科罰金以三百
    元折算一日，且說明扣案鐵管一支係被告所有，供其本案傷害犯罪所用而依法宣
    告沒收，認事用法均無不合，量刑亦尚妥適，應予維持，並引用第一審判決書記
    載之事實、證據及理由。
二、被告上訴意旨未敘明具體理由，徒空言否認犯罪，指摘原判決不當，已無足取；
    且查被告傷害之犯行業據告訴人甲○○指訴綦詳，並有診斷書、告訴人受傷之照
    片二張可佐，而告訴人所受之傷確係就診當天上午所受之新傷，亦據原審法院向
    天主教耕莘文教醫院查明，又被告既於警訊中供承案發當時其在車上遭告訴人毆
    打後，即開啟車門往外逃等情，顯知被告辯稱遭毆打後即昏迷不醒人事云云，並
    不足採，再查案發當天告訴人係於被告甫開啟車窗之際，即出拳毆打被告太陽穴
    ，嗣告訴人持以毆人之鐵管係被告所有，原置於被告車內駕駛座旁左邊地板上等
    情，亦據被告於另案告訴人被訴重傷罪一案中上訴審陳明，是被告於車內遭告訴
    人毆打太陽穴後，苟未開啟車門，又苟其開門後迅即逃逸，未並持該鐵管反擊告
    訴人，則告訴人自後追打被告猶恐不及，豈有閒隙從容尋得該鐵管持以毆打被告
    ，足徵被告遭告訴人毆打後，確下車持其所有之該鐵管反擊告訴人，經告訴人奪
    取之並持以毆打被告，被告確有傷害告訴人之犯行，此原判決已具論甚詳。再查
    被告於本院雖辯稱其在車內遭告訴人毆打太陽穴後，本擬往外逃，惟當時因昏倒
    而未及為之，原判決卻因被告陳明擬往外逃，誤認被告在車上受毆後未即昏倒，
    猶開啟車門下車，並據以推論被告下車後持鐵管毆打告訴人成傷，顯有違誤云云
    ，惟被告於警訊中陳稱「我坐在車上被甲○○毆打後我就開車門往外逃。當時我
    頭昏記不得有無打他」等語，有該筆錄影本一紙為憑，揆其語意應係當天被告在
    車上遭毆打後，確已啟門外逃，僅因頭昏而不復記憶是否曾持鐵管毆打告訴人，
    是被告於本院復改稱其固擬開門往外逃，因昏倒而未及為之云云顯不足採，原判
    決據以認定被告所辯在車內遭毆打後即昏迷一節純屬虛言一節，尚無不合。又被
    告於本院辯稱一般攻擊不可能蹲下為之，告訴人所受之傷卻係於腰部、腳部，顯
    不合理云云，查本案告訴人受傷部位固係左腰及左小腿，然告訴人指訴其係遭被
    告下車持鐵管毆打，而該鐵管長五十三．五公分，亦有勘驗筆錄影本一紙為證，
    是被告持該鐵管毆打告訴人時，縱係採站姿，亦仍有觸及告訴人腰部及小腿之可
    能，告訴人指訴尚無違情之處，被告此部分辯解，亦無足取。從而本件上訴為無
    理由，應予駁回。
據上論斷，應依刑事訴訟法第三百六十八條、第三百七十三條，判決如主文。
本案經檢察官蔡薰慧到庭執行職務。
中    華    民    國    八十九    年      十        月      三十一      日
                            臺灣高等法院刑事第十六庭
                                審判長法  官  許  增  男
                          法  官  黃  鴻  昌
                                      法  官  蔡  彩  貞
右正本證明與原本無異。
不得上訴。
                                      書記官  張  淑  芬
中    華    民    國    八十九    年      十一      月        七        日


司法院資訊處製作；財團法人民間司法改革基金會備份。
